臺灣桃園地方法院刑事判決
110年度侵訴字第81號
公  訴  人  臺灣桃園地方檢察署檢察官
被      告  黃豐鑫



指定辯護人  本院公設辯護人彭詩雯
上列被告因妨害性自主案件，經檢察官提起公訴（110年度偵緝
字第1201號），本院判決如下：
    主  文
丙○○對於未滿14歲之女子為性交，處有期徒刑3年6月。
    犯罪事實
一、丙○○於民國108年6月間，透過臉書認識代號AE000-A108397
    少女(95年9月生，真實姓名、年籍詳卷，下稱甲 )，2人進
    而交往成為男女朋友，丙○○經甲 告知真實年紀而知悉甲 為
    未滿14歲之女子，性觀念未臻成熟，並無完全之性自主同意
    能力，竟基於對未滿14歲之女子為性交之犯意，於108年11
    月9日晚間某時，在其桃園市大園區之宿舍房間內，未違反
    甲 意願，以其陰莖插入甲 陰道之方式，而對甲 為性交行
    為1次。
二、案經甲 之母代號AE000-A108397A（下稱B女）告訴暨桃園市
    政府警察局大園分局報告臺灣桃園地方檢察署檢察官偵查起
    訴。
    理  由
壹、程序部分：
一、性侵害犯罪防治法所稱性侵害犯罪，係指觸犯刑法第221條
    至第227條、第228條、第229條、第332條第2項第2款、第33
    4條第2項第2款、第348條第2項第1款及其特別法之罪；行政
    機關、司法機關及軍法機關所製作必須公示之文書，不得揭
    露被害人之姓名、出生年月日、住居所及其他足資識別被害
    人身分之資訊，性侵害犯罪防治法第2條第1項、第12條第2
    項分別定有明文。另性侵害犯罪防治法第12條所定其他足資
    識別被害人身分之資訊，包括被害人照片或影像、聲音、住
    址、親屬姓名或其關係、就讀學校與班級或工作場所等個人
    基本資料，性侵害犯罪防治法施行細則第6條亦有明定。查
    本案被告係涉刑法第224條之1、第222條第1項第2款等罪，
    屬性侵害犯罪防治法所稱之性侵害犯罪，因本院所製作之本
    案判決屬必須公示之文書，為避免被害人甲 、告訴人B女之
    身分遭揭露，乃對甲 、B女之真實姓名年籍資料、甲 就讀
    之學校校名等足資識別被害人身分之資訊，均予以隱匿。
二、本院認定犯罪事實所憑之供述證據及非供述證據，檢察官、
    被告、辯護人於本院準備程序均同意作為本案證據，且迄本
    院言詞辯論終結前均未聲明異議，無證據足認係公務員違背
    法定程序所取得，亦無顯不可信或不得作為證據之情形，經
    本院於審判期日依法進行調查提示，均有證據能力。
貳、實體部分：
一、認定犯罪事實所憑之證據及理由：
　　訊據被告丙○○固坦承有於上開時、地，以其陰莖插入甲 陰
    道之方式，對甲 為性交行為1次之事實，惟辯稱：我只知道
    甲 是國中生，甲 雖有告訴我她的生日，但我不太記得她是
    哪一年出生，我只承認與14歲以上未滿16歲之女子性交罪，
    我否認與未滿14歲女子性交等語。另辯護人為其辯以：被告
    稱只知甲 為國中生，其不知也未預見甲 未滿14歲，甲 雖
    證稱被告與伊交往時知悉伊實際年齡，惟未提及被告如何知
    悉、亦未證述被告知悉之具體情狀，是甲 證述有疑，依罪
    疑唯輕法則，被告本案所為應論以刑法第227條第3項之罪等
    語。經查：
　㈠被告於上揭時、地，以其陰莖插入甲 陰道之方式對甲 為性
    交行為1次之事實，業據被告於偵訊及審理時坦承在卷（見
    偵緝卷第43至45頁，本院卷第266至269頁），核與被害人甲
     於警詢、審理時證述大致相符（見偵卷第15至20頁，本院
    卷第220至232頁），並有桃園市府警察局桃園分局受理性侵
    害專用代號與真實姓名對照表、性侵害案件代號與真實姓名
    對照表、性侵害犯罪事件通報表在卷可稽（見109年度偵字
    第6297號保密不公開卷第3至5、7、9至10頁），足認其此部
    分自白與事實相符，堪以採信。
　㈡被告及辯護人雖以前詞置辯，惟甲 於偵訊時已證述被告知悉
    伊真實年紀（見偵卷第41頁反面），及於審理時證述：我於
    108年6月就讀小學6年級時經由臉書認識被告，當時我有說
    我是小學生、12歲，同年7月多與被告交往，本次我離家是
    放學後穿學校制服與被告一起離開，之後住在被告工作的地
    方、被告朋友家，當時我穿的學校制服上有108年入學的學
    號號碼，本次離家期間有與被告發生性行為，被告與我發生
    性行為前即知悉我12歲，被告當時有承諾等我到可以結婚年
    紀時會娶我等語，且被告於審理時亦供承：甲 有告訴我她
    的生日，但年份不太記得，我當時還沒結婚，我與甲 有討
    論等甲 長大要結婚等語（見本院卷第267頁）。勾稽甲 與
    被告上揭所述，被告既知悉甲 之生日，且論及將來婚嫁之
    時間，衡情，甲 當會告以完整出生年月日，以利計算可得
    結婚之時間及相關規劃，而無僅告知出生之月日卻不一併告
    知出生年份之理，此由計算法定結婚年齡係以出生年月日而
    非僅以出生之月日計算自明，是甲 證述案發前曾向被告告
    知伊之真實年紀，應屬實在。再被告於審理時稱：其就讀臺
    南市忠孝國民中學；看過甲 穿學校制服、與甲 約在她學校
    後面公園見面等語（見本院卷第232頁；第267頁），衡諸被
    告為智慮正常之成年人，其既見甲 穿學校制服，而甲 證稱
    伊學校制服上有108年入學的學號號碼，已如上述，佐以其
    就讀之國中學號前3碼數字即其入學年度，此有臺南市立忠
    孝國民中學111年9月1日忠孝中學字第1110900664號函在卷
    可稽（見本院卷第253頁），基此，被告見甲 校服上之學號
    前3碼數字為「108」後，當可知甲 係於108學年度初就讀國
    中之一年級學生。而我國國中學生一至三年級之年齡為12至
    15歲，就讀國中一年級之學生年紀多未滿14歲，乃一般社會
    大眾所得理解，況被告於審理中已陳稱其國中畢業、高中肄
    業等語（見本院卷第267頁），從而，被告自當知悉108年甫
    就讀國中一年級之甲 未滿14歲無訛，是被告辯稱行為時不
    知被告之實際年齡等語，不足採信，從而，辯護人上揭所辯
    ，亦不足採。
  ㈢綜上，本案事證明確，被告犯行堪以認定，應予依法論科。
二、論罪科刑：
　㈠核被告所為，係犯刑法第227條第1項之對於未滿14歲之女子
    為性交罪。
　㈡爰以行為人責任為基礎，審酌被告知悉甲 未滿14歲，思慮未
    臻成熟，身心仍處於發展階段，竟未能克制己身情慾，而對
    甲 為性交行為，對甲 之身心健全、人格發展造成不良影
    響，所為非是，及犯後雖坦承對甲 為性交行為，然對於甲 
    之年齡避重就輕之犯後態度，甲 及B女於審理時陳述之意見
    （見本院卷第232頁），及被告自陳高中肄業之智識程度、
    以粗工為業、月收入新臺幣2、3萬元、已婚、育有1名未成
    年子女（見本院卷第270頁）等一切情狀，量處如主文所示
    之刑。
據上論斷，應依刑事訴訟法第299條第1項前段，判決如主文
本案經檢察官乙○○提起公訴，檢察官謝咏儒、賴心怡到庭執行職
務。 　　
中　　華　　民　　國　　111 　年　　10　　月　　25　　日
                  刑事第十三庭  審判長法  官  陳彥年
　　　　　　　　　                    法  官  郭鍵融
                    　　　　　　　　　法　官　簡方毅
以上正本證明與原本無異。
如不服本判決應於收受判決後20日內向本院提出上訴書狀，並應
敘述具體理由。其未敘述上訴理由者，應於上訴期間屆滿後20日
內向本院補提理由書(均須按他造當事人之人數附繕本)「切勿逕
送上級法院」。 
　　　　　　　　　　　　　　　        書記官　施懿珊
中　　華　　民　　國　　111 　年　　10　　月　　27　　日
附錄論罪科刑法條：
中華民國刑法第227條
（未成年人）
對於未滿十四歲之男女為性交者，處3年以上10年以下有期徒刑
。
對於未滿十四歲之男女為猥褻之行為者，處6月以上5年以下有期
徒刑。
對於十四歲以上未滿十六歲之男女為性交者，處7年以下有期徒
刑。
對於十四歲以上未滿十六歲之男女為猥褻之行為者，處3年以下
有期徒刑。
第1項、第3項之未遂犯罰之。